臺灣桃園地方法院刑事裁定　　　　　　　　　　　　　　九十一年度秩抗字第六號
　　抗　告　人
　　即被移送人　甲○○
右抗告人因違反社會秩序維護法案件，不服本院中壢簡易庭於民國九十一年三月二十
一日所為九十一年度壢秩字第三九號裁定，提起抗告，本院裁定如左：
    主  文
抗告駁回。
    理  由
一、本件抗告意旨略以：抗告人於桃園縣中壢市○○路七五一號一樓經營「奇檬子資
    訊社」，固於民國九十一年一月十九日凌晨一時四十分許，為警在上址臨檢查獲
    有郭姓（年籍、住地詳卷）少年仍在店內上網玩電玩遊戲，然因當時店內員工於
    凌晨一時許外出購物，委請其友人代為看店，始讓郭姓少年進入店內，此為偶然
    之疏失，雖難辭其責，但絕無縱容少年深夜聚集其內及不知悔改之情狀，希望細
    察事發經過，並懇請從輕罰款云云。
二、按公共場所之負責人或管理人，縱容兒童、少年於深夜聚集其內，而不即時報告
    警察機關者，處新台幣一萬五千元以下之罰鍰；其情節重大或再次違反者，處或
    併處停止營業或勒令歇業，社會秩序維護法第七十七條定有明文。其所謂「縱容
    兒童、少年於深夜聚集其內，而不即時報告警察機關者」，係指消極不阻止兒童
    或少年在公共場所內聚集，且不即時報告警察機關而言，旨在避免兒童或少年於
    深夜時分仍在外逗留，以維護兒童或少年之安全，故條文所指之聚集非屬動態之
    行為，不得將之解釋為須兒童或少年自行呼朋引伴集合達一定人數以上始合於聚
    集之意函，而應從保護兒童或少年之立場，將聚集解釋為係一種狀態描述，因此
    兒或少年（不管人數多寡）於深夜時分在公共場所逗留即合於聚集之意義，以符
    法令保護兒童及少年之旨趣。
三、本件抗告人即被移送人為「奇檬子資訊社」之公共遊樂場所負責人，曾於九十年
    十一月二十四日凌晨零時四十分因縱容少年於深夜聚集其內，而不即時報告警察
    機關，經桃園縣警察局中壢分局於當日查獲，經該局於九十年十二月十四日裁處
    罰鍰新台幣一萬五千元，於同年月二十八日執行完畢，此有桃園縣政府營利事業
    登記證、社會秩序維護法案件處分書、台灣省桃園縣政府行政罰鍰報告書各一紙
    在卷可稽。抗告人再次於九十一年一月十九日凌晨一時四十分許在上址之公共遊
    樂場所，縱容郭姓少年於深夜聚集其內，而不即時報告警察機關，為警查獲之事
    實，業據抗告人於警察局訊問時自白在卷，且該名郭姓少年於警訊亦証稱進入店
    內時，並無人員查驗其身分證件，且過夜零時，亦未有人員勸導離去等語明確，
    復有桃園縣警察局實施臨檢紀錄表附卷足憑，從而移送機關以抗告人為公共場所
    之負責人，再次縱容少年於深夜聚集其內，而不即時報告警察機關之事實，堪以
    認定。本件抗告人不否認有違反社會秩序維護法之行為，已如前述，原審以其違
    規之事證明確，爰引社會秩序維護法第四十五條第一項、第七十七條後段裁處抗
    告人停止營業五日，於法並無不合，雖其主文漏載「情節重大且再次違反」，惟
    此僅係裁定更正之事項，無礙於事實之認定，抗告人猶執前詞，請求本院撤銷原
    裁定從輕處罰云云，為無理由，應予駁回。
據上論斷，應依社會秩序維護法第五十八條、第七十七條後段、第九十二條，刑事訴
訟法第四百十二條，裁定如主文。
中      華      民      國    九十一    年      十      月    三十一    日
                              臺灣桃園地方法院刑事第二庭
                                  審判長法  官   徐培元
                                        法  官   張震武
                                        法  官   林恆吉
右正本證明與原本無異。
不得抗告。
                                  書   記   官   邱仲騏
中      華      民      國    九十一    年      十一    月      六      日
